# 应收款项融资相关业务处理求助陈版

提问人：17603000939 时间：2022-03-16 08:20:45
请教陈版，我单位销售过程中有从结算客户中收到美易单，持有目的是想要持有至到期，但是前期有时候资金周转不过来会进行融资贴现，这种情况下 审计认为我们是既以持有又以随时出售为目的，将美易单部分划分到了应收款项融资，并且与有美易单业务的客户的其他类 应收账款（非美易单 但是是同一客户）也划分进去应收款项融资进行列报。
请问：
1 是这种情况下 美易单划分为应收款项融资合理吗？
2 是与该客户的非美易单部分的应收账款 也划分至应收款项融资合理吗？（审计解释是按照与客户存在应收款项融资的话 所有应收货款的性质都属于应收款项融资）
3 站在我方角度考虑，其实我们与客户交易确认收入时 我是无法判断是否会收到美易单，这种情况挂应收款项融资是否不合理呀？

回答人：chenyiwei
1 、根据四部委《关于严格执行企业会计准则 切实做好企业 2021 年年报工作的通知》（财会[2021]32号）：
企业因销售商品、提供服务等取得的、不属于《中华人民共和国票据法》规范票据的“云信”、“融信”等数字化应收账款债权凭证，不应当在“应收票据”项目中列示。企业管理“云信”、“融信”等的业务模式以收取合同现金流量为目标的，应当在“应收账款”项目中列示；既以收取合同现金流量为目标又以出售为目标的，应当在“应收款项融资”项目中列示。企业转让“云信”、“融信”等时，应当根据《企业会计准则第 23 号——金融资产转移》（财会〔 2017 〕 8 号）判断是否符合终止确认的条件并进行相应的会计处理。
根据《监管规则适用指引——会计类第 2 号》之“2-10 金融资产管理业务模式中”出售”的判断标准”：
如果一项金融资产对外”出售”但并未终止确认，意味着企业仍将通过收取该金融资产存续期内合同现金流量的方式实现经济利益，该种业务模式不满足”通过持有并出售金融资产产生整体回报”的情形。因此，金融资产管理业务模式中”出售”，应当是满足会计终止确认条件下的金融资产出售行为。
据此，需要考虑“美易单”等在其所属的结算系统中流转（含贴现）时是否满足终止确认条件，即不会因为签发单位或核心单位的信用状况而被追索。如果业务模式满足“既以收取合同现金流量为目标又以出售为目标”且“出售”满足终止确认条件的，则可以列报为应收款项融资。
该客户的非美易单部分的应收账款的分类没有必要必须与美易单保持一致。一般仍作为应收账款核算。